【裁判字號】    98,交簡上,45
【裁判日期】    980416
【裁判案由】    公共危險
【裁判全文】
臺灣桃園地方法院刑事判決            98年度交簡上字第45號
上  訴  人
即  被  告  甲○○
                      5弄49.
上列上訴人因公共危險案件，不服本院桃園簡易庭民國97年12月
10日97年度桃交簡字第4696號第一審判決（聲請簡易判決處刑書
案號：臺灣桃園地方法院檢察署97年度速偵字第5690號）提起上
訴，本院管轄之第二審合議庭判決如下：
    主  文
上訴駁回。
    事  實
一、甲○○於民國97年11月18日凌晨1 時許，在桃園縣八德市某
    處，飲酒後，已不能安全駕駛動力交通工具，仍騎乘車號QD
    9-799 號輕型機車上路，嗣於同日凌晨2 時43分許，行經桃
    園縣大溪鎮○○路與大同街口時，為警查獲，並測得呼氣酒
    精濃度達每公升0.81毫克。
二、案經桃園縣政府警察局大溪分局報告臺灣桃園地方法院檢察
    署檢察官偵查後聲請簡易判決處刑。
    理  由
一、訊據被告甲○○迭於警、偵訊、本院審理時對於上揭時間、
    地點飲酒後駕駛機車並行經警方查獲地點之事實坦承不諱。
    按刑法第185 條之3 所規定服用酒類，不能安全駕駛動力交
    通工具而駕駛者，應負刑事責任，揆其立法目的本在藉抽象
    危險犯之犯罪構成要件，以嚇阻酒後駕車者對道路交通安全
    之危害，本不以發生實害為必要，至所謂酒醉狀態或是所謂
    不能安全駕駛之認定，並無一定數值可供參考，然只需社會
    客觀一般評價程度達於對車輛駕駛行為失其必要之注意力或
    判斷力之虞，足生公共危險即可。而目前行政警察機關所取
    締酒後駕車之參考標準，係依法務部於88年5 月10日邀集司
    法院刑事廳、交通部、行政院衛生署、內政部警政署及中央
    警察大學等機關開會，所為凡呼氣酒精濃度逾每公升含零點
    五五毫克時，即屬不能安全駕駛之決議。上開會議決議本身
    固僅屬檢警取締酒後駕車之參考，尚無拘束法院之效力，惟
    以上開會議決議所採之標準，係參考美國、德國及日本等國
    家所進行之酒精濃度與精神狀態之測試實驗，亦即，行為人
    如飲酒後其吐氣所含酒精成分已達每公升0.55毫克或血液濃
    度達0.11 %以上，肇事率為一般正常人之10倍，應認已達「
    不能安全駕駛」之標準，法務部88年5 月18日法88檢字第
    001669號函定有明文。另依照交通部運輸研究所79年年8 月
    對駕駛人行為之研究（酒醉駕車對駕駛行為之分析研究）指
    出，吐氣每公升酒精含量0.25毫克等於血液中酒精濃度（
    BloodAlcoholConcentration ，簡稱BAC） 百分之0.05（亦
    即每100 毫升血液中含50毫克酒精），而(一)BAC 到達百分之
    0.03至百分之0.05時，對駕駛能力之影響為：多數駕駛人心
    境逐漸變幻不定、視覺與反應靈敏性減弱、對速度及距離的
    判斷力差。對心理行為之影響為：觀察力逐漸欠缺、心情漸
    趨輕鬆、自信心增加、多話、精神狀態處於陶醉感。(二)BAC
    到達百分之0.05至百分之0.08時，對駕駛能力之影響為：反
    應遲鈍：駕駛能力受損、遲而不決或決而不行。對心理行為
    之影響為：情緒鬆散、感情與行為趨向誇張、肌肉不協調、
    精神處於興奮狀態。(三)BAC 到達百分之0.08至百分之0.15時
    ，對駕駛能力之影響為：判斷力嚴重受到影響、體能與精神
    協調受損、駕駛之體能困難增加。對心理行為之影響為：產
    生情緒異常現象、步伐不平穩、言語不清、反應惡劣、記憶
    及判斷力受損、精神處於錯亂狀態。(四)BAC 超過百分之0.15
    ，對駕駛能力之影響為：視線搖晃、駕駛已進入恍惚狀態、
    判斷及理解遭到扭曲、駕駛不穩定。對心理行為之影響為：
    意識不明、嘔吐、站、走及講話困難、責任感喪失、精神處
    於麻痺狀態。(五)BAC 超過百分之0.5 ，對駕駛能力之影響為
    ：無法開車。對心理行為之影響為：爛醉如泥、失去知覺可
    能致死、精神處於昏睡狀態。而本件被告之酒精測定值已達
    呼氣每公升0.81毫克，有酒精測定紀錄單附卷可稽，超過每
    公升0.55毫克之標準，換算BAC 值為百分之0.179 ，依上開
    說明，其視線、行動、判斷、理解能力等均受到相當程度之
    影響而減退，且精神處於麻痺狀態，由此顯見被告顯已達不
    能安全駕駛之程度至明，此亦有汽車駕駛人酒後生理協調平
    衡檢測表、刑法第185 條之3 案件觀察紀錄表各1 紙附卷可
    稽。綜述，被告在服用酒類後且達不能安全駕駛動力交通工
    具而駕駛等情至臻明確，犯行已堪認定。
二、核被告所為，係犯修正後刑法第185 條之3 之服用酒類不能
    安全駕駛動力交通工具而駕駛罪。原審以被告事證明確，並
    援引刑法第185 條之3 、第41條第1 項前段、刑法施行法第
    1 條之1 第1 項，判處被告拘役55日，如易科罰金，以新台
    幣1000元折算1 日，本院審酌被告吐氣所含之酒精成分之高
    低、被告在此狀態下仍駕車上路，對道安所潛生之危害程度
    、被告係駕駛機車而非四輪以上車輛、被告曾於96年間亦有
    酒醉駕車之前科（有台灣高等法院被告前案紀錄表可憑）等
    一切情狀，認原審除認事用法均無違誤外，量刑亦屬妥適，
    應予維持。被告上訴意旨以其正在找工作、無法負擔易科罰
    金為由，指摘原判決量刑過重，為無理由，應予駁回。
據上論斷，應依刑事訴訟法第455 條之1 第1 項、第3 項、第36
8條，判決如主文。
本案經檢察官徐文豪到庭執行職務
中    華    民    國    98    年    4     月    16    日
                      交通法庭  審判長法  官  謝順輝
                                      法  官  劉淑玲
                                      法  官  曾雨明
以上正本證明與原本無異。
不得上訴。
                                      書記官  許婉茹
中    華    民    國    98    年    4     月    16    日


司法院資訊處製作；財團法人民間司法改革基金會備份。
